臺灣高等法院刑事判決　　　　　　93年度上重更(二)字第57號
上　訴　人
即　被　告　乙○○
選任辯護人　吳仟翼律師
上　訴　人
即　被　告　丙○○
選任辯護人　林東乾律師
上列上訴人等因違反毒品危害防制條例等案件，不服臺灣桃園地
方法院91年度重訴字第29號，中華民國92年4月23日第一審判決
（起訴案號：臺灣桃園地方法院檢察署91年度偵字第7966號、第
8357號、第9124號），提起上訴，經判決後，由最高法院第2次
發回更審，本院判決如下：
    主  文
原判決撤銷。
原判決關於乙○○運輸毒品罪及丙○○部分均撤銷。
乙○○共同運輸第一級毒品，處無期徒刑，褫奪公權終身；扣案
之第一級毒品海洛因肆包（合計淨重陸佰玖拾肆點貳陸公克，純
度七三．一六％，純質淨重伍佰零柒點玖貳公克）沒收銷燬之；
包裝肆只（重拾捌點零壹公克）、女用厚底鞋壹雙沒收；未扣案
美金貳佰伍拾元沒收，如全部或一部不能沒收時，以其財產抵償
之。
丙○○共同運輸第二級毒品，處有期徒刑拾貳年；扣案之第一級
毒品海洛因肆包（合計淨重陸佰玖拾肆點貳陸公克，純度七三
．一六％，純質淨重伍佰零柒點玖貳公克）沒收銷燬之；包裝肆
只（重拾捌點零壹公克）、女用厚底鞋壹雙沒收；未扣案美金貳
佰伍拾元沒收，如全部或一部不能沒收時，以其財產抵償之。
    事  實
一、緣甲○○（業經判處罪刑確定）因經濟拮据，需款甚殷，於
    民國91年4月間經其「阿姨」李麗微（為本案幫助犯，未據
    起訴）告以有人願提供全程花費，只需至柬埔寨攜回一雙女
    用鞋，可獲新臺幣（下同）10萬元酬金，甲○○聽後甚感興
    趣即先行申辦
    北縣板橋市○○路○段「真鍋咖啡館」與彭寶蘭（未據起訴
    ）見面，彭寶蘭明知欲私運回國者實係第一級毒品海洛因，
    仍對甲○○偽稱女用鞋內僅係夾藏「搖頭丸」（即第二級毒
    品ＭＤＭＡ），於事成將致贈酬金10萬元，甲○○聞言不疑
    ，允諾為之。同年月21日晚間6時許，甲○○接獲彭寶蘭之
    通知，至臺北縣板橋市○○路○段「波布餐廳」與彭寶蘭見
    面，同誤認此行係欲私運「搖頭丸」回國之丙○○亦應彭寶
    蘭之通知抵達，3人談妥由丙○○陪同甲○○至柬埔寨攜運
    毒品。同日晚間9時許，詳悉欲運輸第一級毒品海洛因實情
    之乙○○則銜吳體華（未據起訴）之命至「波布餐廳」，除
    向甲○○索取
    建志負責載送甲○○、丙○○2人至機場，並於甲○○回國
    時至機場接機及收取運回之毒品。商議底定，全體基於走私
    之犯意聯絡及行為分擔，乙○○、吳體華、彭寶蘭並基於共
    同私自運送管制進口物品即第一級毒品海洛因至臺灣地區之
    犯意聯絡，另丙○○、甲○○則因出於誤認而基於共同私自
    運送管制進口物品即第二級毒品ＭＤＭＡ返回臺灣地區之犯
    意聯絡，於同年月23日上午6時許，彭寶蘭、乙○○、丙○○、甲○○先在臺北縣板橋市○○路○段「真鍋咖啡館」旁
    之泡沫紅茶店會合，乙○○將由吳體華出資之「越南航空公
    司（下稱越航）臺北─胡志明市－金邊」來回機票，及吳體
    華提供俾甲○○支應運毒期間各項花費之美金250元取交彭
    寶蘭，再轉交甲○○，乙○○即駕車搭載丙○○、甲○○至
    桃園縣大園鄉中正國際機場，2人同搭當日上午7時40分起飛
    之「越航」編號ＶＮ─929號班機，先飛抵越南胡志明市，
    再由丙○○示範、協助甲○○辦理轉機等手續後，轉搭同日
    下午1時起飛之「越航」編號ＶＮ─817號班機至柬埔寨金邊
    市。2人抵達後，丙○○投宿於「太平洋飯店」，甲○○則
    投宿「中信酒店」第502號房。翌（24）日，丙○○以電話
    通知甲○○有人將送1雙女用鞋至「中信酒店」，並囑甲○○辦理退房手續。同日中午，丙○○偕一名柬國籍成年男子
    至「中信酒店」，先由丙○○隻身進入房間與甲○○見面，
    丙○○再帶同甲○○步出飯店搭乘該柬國男子所駕駛之車輛
    前去共進午餐。嗣丙○○要求甲○○提前於當日返國，因無
    法訂得機位而作罷，2人並另覓飯店投宿。俟辦妥住房手續
    ，該柬國籍男子在飯店房間將吳體華出資購買於鞋底內共夾
    藏4包海洛因（合計淨重694．26公克）之女用厚底鞋（俗稱
    矮子樂、恨天高）一雙，交付甲○○，丙○○則在一旁觀看
    。同年月25日，丙○○送甲○○至金邊機場，由甲○○腳穿
    藏有海洛因之厚底鞋，持吳體華購買提供之機票，隻身依原
    定行程搭乘當日下午2時20分起飛之「越航」編號ＶＮ─816
    號班機，先抵越南胡志明市，再轉搭同日下午4時15 分起飛
    之「越航」編號ＶＮ─928號班機，於同日晚間9時許飛抵臺
    灣之桃園中正國際機場，利用此法走私運輸上開管制進口之
    第一級毒品海洛因進入我國國境。因警早獲線報，乃派員前
    往中正國際機場埋伏守候。迨同日晚間9時30分許，乙○○
    在中正國際機場第一航站大廈入境迎賓廳接得甲○○，2人
    相偕步行至停車場時，為警查獲，並當場扣得該4包海洛因
    及供夾藏運輸毒品之女用厚底鞋1雙，甲○○始悉其運回者
    實為海洛因。同年5月4日晚間10時許，丙○○搭機返國，在
    中正國際機場為警逮獲。
二、案經臺北市政府警察局少年警察隊報請臺灣桃園地方法院檢
    察署檢察官偵察起訴。
    理  由
一、訊據上訴人即被告丙○○坦承其係應彭寶蘭之通知至「波布
    餐廳」與彭寶蘭、甲○○見面，約定由其陪同甲○○出國等
    語，惟否認有運輸毒品之犯行，辯稱伊係在柬埔寨與人合夥
    經營摩托車買賣生意，乃應好友彭寶蘭之託，順道帶同同案
    被告甲○○出國，協助辦理轉機及落地簽證事宜，其未共同
    參與運輸毒品之事云云。上訴人即被告乙○○則供承係吳體
    華囑其至「波布餐廳」認識甲○○，以便甲○○、丙○○出
    國時載送彼二人前去機場搭機及於甲○○回國時至機場接機
    ，在「波布餐廳」抄下甲○○之英文姓名俾購買機票，機票
    為吳體華出資購買，旅費美金250元亦係吳體華提供，出發
    前，其先將機票及旅費交予彭寶蘭再轉交甲○○持用等情，
    惟否認有參與運輸毒品之事云云。
二、經查：
（一）、第一審共同被告甲○○自柬埔寨金邊市穿回之一雙女用
        厚底鞋，鞋底內係夾藏4包白粉乙節，有該雙女用鞋、
        夾藏在鞋內之白粉4包扣案及起獲白粉、夾藏白粉之照
        片、甲○○之
        卷可按，並經甲○○在本院更二審證明屬實。該扣案之
        四包白粉經送驗結果，均含毒品海洛因成份（合計淨重
        694．26公克，包裝重18．01公克，純度73．16％，純
        質淨重507．92公克），亦有法務部調查局91年5月20
        日調科壹字第080005319號鑑定通知書附卷（見91年度
        偵字第7966號偵查卷第234頁）可稽。足證甲○○攜運
        返國之物，確係第一級毒品海洛因。
（二）、甲○○於警詢、偵查、原審時均供承係乙○○、丙○○
        、彭寶蘭要其從金邊夾帶毐品回國，彭寶蘭並告以係要
        於鞋內夾帶「搖頭丸」之類，丙○○囑咐會有人送鞋子
        給，要其收好，返國時交給乙○○等情。甲○○於警詢
        中並稱：「陳、盧、彭都有說過不要緊急快步，行走自
        然，放輕鬆當成出國去玩就不會被查到，李麗微說放自
        然就可以輕鬆賺拾萬元」等語（見91年偵字第7966 號
        第31-34頁、第107頁、第124頁、第199頁、第230頁反
        面；原審卷一第129頁、第150頁、第151頁；91年度聲
        羈字第177號卷第11、12頁）。被告乙○○於警詢時及
        原審調查時分別供稱：「『華哥』真實姓名為吳體華．
        ．．都是免費提供給我吸食．．．（問：吳體華為何免
        費給你吸食海洛因﹖）因為他要我幫他做事，他要我幫
        他到機場接回夾帶毒品回國的人，25日警方查獲我友人
        甲○○就是於23日出境至越南後轉機至柬埔寨金邊市夾
        帶毒品返國，她是將毒品藏於俗稱矮子樂之女用高跟鞋
        內運回國內．．．我於21日21時到達『波布餐廳』時，
        他們已達成協議，我只是去餐廳認人，以便日後接送．
        ．．我到餐廳後，彭寶蘭和丙○○已和甲○○談好了，
        機票、吃、住，他們負責，毒品運送回國後給予甲○○
        現金10萬元．．．吳體華會每個月給我10萬元，答謝我
        幫他運毒及接送運毒之人出國、返國，91年4月23日有
        丙○○和甲○○出國，同年月25日甲○○運送2塊海洛
        因返國即被警查獲」（見91年度偵字第7966號偵查卷第
        9頁反面、第10頁反面、第12頁反面至第13頁）、「之
        前即與王（慧萍）約好叫她去金邊帶『海洛因』回臺，
        是於21日在板橋時約好的，當時是彭寶蘭、丙○○先與
        王洽談，我是事後才到，那天才與王相識，談好方便去
        接王」（原審聲羈字第177號卷第6頁）。稽以甲○○夾
        帶回國者果係毒品海洛因，且其此行可獲致之報酬為10
        萬元，恰與被告乙○○所承「王女係至金邊帶海洛因回
        臺，毒品運送回國後給予現金十萬元」等語相符，其此
        部分之自白非虛，可徵其不僅已知甲○○係欲出國夾帶
        毒品返臺，更詳悉所夾帶之毒品即為海洛因。又甲○○
        於警詢及原審調查時供稱：「（問：為什麼乙○○要到
        機場接妳？）因為乙○○要拿我從柬埔寨金邊夾帶回國
        之毒品」（見91年度偵字第7966號偵查卷第32 頁）、
        「（問：該次被查獲時，乙○○是否要到機場接妳？）
        是的，並且我只要將高跟鞋交給乙○○即可」（原審聲
        羈字第17 7號卷第12頁反面），核與被告乙○○於原審
        就檢察官聲請羈押所為之訊問時供稱：「（問：當天接
        機目的？）是接她，是要將她從金邊帶回來的毒品帶走
        」（見原審聲羈字第177號卷第6頁）等語相符，佐以上
        揭扣案之證物與二人所供亦相符合，是二人就此之自白
        應屬事實。
（三）、查甲○○與彭寶蘭乃初見乍識並係首次受託夾帶物品回
        國，為免其悉情喪膽、怯步，彭寶蘭當不致將實情坦言
        相告，此徵諸被告丙○○於警詢及偵查中均供稱彭寶蘭
        係對甲○○稱須帶回之鞋內為夾藏「快樂丸」（見91
        年度偵字第8357號偵查卷第8頁、第10頁、第20頁、第
        33頁反面），可徵彭寶蘭並未對甲○○詳實以告，甲○○自難洞悉鞋內所藏者為海洛因。另證人即查獲警員江
        進元於原審調查時結證稱：「（問：甲○○所穿的那雙
        鞋子外表上有無經過加工或修換的跡象？）都沒有，跟
        工廠出產出來的鞋子是一模一樣，我們的線報內容就是
        毒品工廠跟製鞋工廠是合作的，直接把毒品拿去製鞋廠
        裝入鞋底之後再縫製成鞋子的成品，可說是一體成型」
        （見原審卷一第154頁），僅由高跟鞋之外觀，無從究
        明查悉內藏何物，堪認甲○○陳稱原以為所運回之物僅
        為「搖頭丸」，迄為警查獲後始知實係海洛因等語，殊
        值採信。檢察官指甲○○早已知悉係夾藏海洛因云云，
        尚屬無據。然俗稱「搖頭丸」之「ＭＤＭＡ」係屬毒品
        ，迭經媒體廣為報導經警查緝、破獲之案件，幾已蔚為
        公知之事實，甲○○自難諉稱不知，況甲○○於警詢時
        自承：「（請問妳搖頭丸是何物？）搖頭丸是毒品，海
        洛因、嗎啡也是毒品」（見91年度偵字第7966號偵查卷
        第34頁）等語，且「搖頭丸」倘非毒品而僅係尋常之違
        禁物，一旦為警查獲毋須負嚴重之法律責任，彭寶蘭等
        人亦不可能耗費10萬元及往返機票、旅費等鉅資而遣人
        代送。甲○○應早已深悉「搖頭丸」係屬毒品。又被告
        丙○○於警詢時及偵查中供明：「（問：4月21日在共
       謀現場「波布餐廳」，妳本人、彭寶蘭詢問甲○○是否
        前往柬國運毒，請說明？）是彭女要我帶王女出國，我
        有聽到彭女要王女帶鞋子回來，鞋內藏有毒品『快樂丸
        』」（見91年度偵字第8357號偵查卷第10頁）、「在『
        波布餐廳』我好像有聽到彭寶蘭對甲○○說是帶『快樂
        丸』回來」（見91年度偵字第8357 號偵查卷第33頁反
        面），佐以甲○○於偵查中及原審調查時供稱：「（問
        ：警詢中稱第二次彭寶蘭對你說鞋內是搖頭丸，要出國
        帶回來，是否如此？）是，那是在『波布餐廳』內說的
        」（見91年度偵字第7966號偵查卷第230頁反面）、「
        （問：在『波布餐廳』時）盧與彭有大概教我如何轉機
        之事，之後也有再談帶鞋子回來之事．．．後來她們有
        用客家話講話」（原審卷一第151頁）等語。按彭寶蘭
        及被告丙○○二人既已提及「帶鞋子回來」之事，則嗣
        二人改以客語交談之時，當會接續該話題，必提及內藏
        之物。雖甲○○及被告丙○○二人就係帶回何物，所陳
        互異，然就在「波布餐廳」時，彭寶蘭曾提及甲○○係
        欲出國夾帶「毒品」返台乙情，二人所陳則悉相一致，
        足徵被告丙○○已知甲○○此行之目的，意在私運「毒
        品」返國。況如上所述，被告丙○○於行前曾叮囑甲○○謂「不要緊急快步，行走自然，放輕鬆當成出國去玩
        就不會被查到」等語，已據甲○○及被告乙○○二人於
        警詢及原審聲請羈押案調查時供明在卷，倘被告丙○○
        非已詳悉甲○○係欲謀為不法勾當，顯無庸出此舉，且
        甲○○於本院更二審審理時亦證稱所穿回之鞋子係被告
        丙○○帶一名柬國男子前來交付，故被告丙○○嗣雖辯
        稱不知甲○○此行目的云云，顯違事實，要屬卸責之詞
        ，殊無可採。再倘彭寶蘭告知者僅係三級毒品即俗稱「
        快樂丸」之「ＦＭ２」，同案被告甲○○核無避輕就重
        反而坦稱彭寶蘭所告之物係屬二級毒品「搖頭丸」之理
        。被告丙○○於警詢時供陳與彭寶蘭係自幼相識之好友
        ，2人經常聯繫（見91年度偵字第8357號偵查卷第7頁）
        ，可見彼2人之交情匪淺，彭寶蘭對被告丙○○所能寄
        予之信賴，自必遠逾於甲○○，被告丙○○所能瞭解之
        內情，縱非全盤真相，必不亞於甲○○，彭寶蘭要無一
        面向甲○○稱係「搖頭丸」，卻另對被告丙○○謂係「
        快樂丸」之理由及必要。況在「波布餐廳」時，彭寶蘭
        既已當面向甲○○明示欲帶回「搖頭丸」，被告丙○○
        亦在場耳聞其事，自不可能誤認為「快樂丸」，其所知
       者至少亦同於甲○○，所稱係「快樂丸」云云，明顯不
        實，委屬避就之詞，不足採信。是依甲○○及被告丙○○二人之供述，僅可認定被告丙○○所知欲運輸之物係
        「搖頭丸」，且如前述，僅由鞋子之外觀，無從究明查
        悉內藏何物，被告丙○○亦衹能聽信彭寶蘭之言，顯無
        證據足以證明被告丙○○明知實係運輸海洛因。公訴意
        旨認被告丙○○已詳悉此事，尚有誤會。
（四）、被告乙○○於警詢時及原審調查時均坦承吳體華免費提
        海洛供給其吸食，因為要其幫忙到機場接回夾帶毒品回
        國的人，且如前述其自承「王女係至金邊帶海洛因回臺
        ，毒品運送回國後給予現金10萬元」等語，足見其不僅
        已知甲○○係欲出國夾帶毒品返臺，更詳悉所夾帶之毒
        品即為海洛因。綜上所述，被告乙○○既明知甲○○、
        被告丙○○二人係出國私運海洛因返國，行前且負責載
        洛因之重責，顯係參與全盤運毒之過程，並具有私運毒
        品之犯意。至證人吳體華於本院上訴審調查時雖證稱係
        與被告乙○○合夥從事代書業務，並非雇用被告乙○○
        ，亦不知被告等人有本件私運、販賣毒品之事（見本院
        92上重訴第38號卷一第182頁）云云，因與己身之犯罪
        是否成立有關，難期據實證述，上開證言不足為被告乙○○有利之論據。
（五）、依卷附之乙○○、丙○○、彭寶蘭、李麗微等人之入出
        境資料，可知其等入多次入出境之時間相同或相近，亦
        有班機相同之情事（見91年度偵字第7966號第68頁-90
        頁），且證人李淑娟於警詢中證稱乙○○、丙○○、彭
        寶蘭、李麗微等人至越南轉柬埔寨之機票均係由丙○○
        、彭寶蘭所洽辦，益徵被告乙○○、丙○○與彭寶蘭、
        李麗微等人關係匪淺。綜上所述，前去柬國運送毒品來
        臺既為吳體華所策劃，被告乙○○詳悉運回之毒品係屬
        海洛因。又被告乙○○與丙○○均稱彭寶蘭係吳體華之
        慧萍出國運毒，且協調、分派甲○○、被告丙○○二人
        各擔之責，對吳體華係欲圖謀何事，應甚明瞭，彭寶蘭
        亦同知私運之毒品為海洛因。查本次運毒為吳體華策劃
        ，李麗微僅係出面幫助找尋人頭，彭寶蘭出面協調甲○○、被告丙○○，且分派各司之事務，被告乙○○係負
        責載送運毒者至機場搭機，並於回國時接收運回之毒品
        。況如前甲○○警詢所述：「陳、盧、彭都有說過不要
        緊急快步，行走自然，放輕鬆當成出國去玩就不會被查
        到，李麗微說放自然就可以輕鬆賺拾萬元」等語。參以
        甲○○第一次出國至金邊，人生地不熟，徜非被告丙○○在旁指導、接應毐品賣方，王麗萍無從完成運毐任務
        。再參以被告丙○○於警方借提訊問時表示彭寶蘭告知
        甲○○出事，囑其延後返國等語，丙○○亦確較原歸國
        日遲約10日等情觀之，雖各人認識容有歧異，然就私運
        管制進口之毒品返臺之犯行，彼等間實具有犯意聯絡及
        行為分擔。被告丙○○、乙○○之犯行已堪認定。
（六）、證人李麗微及彭寶蘭二人經本院傳喚、拘提無著（見本
        院92年度上重訴字第38號卷一第119、122、215頁、、2
        19、223頁），依最高法院77年8月9日第11次刑事庭會
        議決議事項壹、乙、關於第三審部分第14項第2款、第5
        款意旨，亦認屬為無從調查之證據方法，欠缺必要性，
        併此敘明。
三、按海洛因、俗稱「搖頭丸」之ＭＤＭＡ，均係行政院依懲治
    走私條例第2條第4項授權公告之「甲項管制進出口物品」，
    並各為毒品危害防制條例第2條第2項第1款、第2款所稱之第
    一級毒品、第二級毒品。又被告於本件行為後，懲治走私條
    例第2條第1項私運管制物品進口逾公告數額罪，業已修正，
    並於91年6月28日施行。修正後之法定刑，有期徒刑部分雖
    未更異，惟得併科之罰金刑部分，已由原定之20萬元以下，
    提高為300萬元以下，經比較新、舊法之規定，以修正前之
    法律有利於被告，依刑法第2條第1項但書之規定，此部分應
    適用修正前之法律。核被告乙○○私運管制進口之第一級毒
    品海洛因進入我國國境部分，係犯修正前懲治走私條例第2
    條第1項之私運管制物品進口罪及毒品危害防制條例第4條第
    1 項之運輸第一級毒品罪；被告丙○○雖客觀上運回之毒品
    為「海洛因」，然其於主觀上所認識者既僅為第二級毒品「
    ＭＤＭＡ」，依「所知輕於所犯、從其所知」之法理，其所
    為僅構成修正前懲治走私條例第2條第1項之私運管制物品進
    口罪及毒品危害防制條例第4條第2項之運輸第二級毒品罪。
    檢察官認被告丙○○犯毒品危害防制條例第4條第1項之運輸
    第一級毒品罪，尚有未洽，起訴法條應予變更。被告乙○○
    、丙○○2人持有毒品之低度行為，均應為運輸毒品之高度
    行為吸收，均不另論罪。被告2人私運管制物品進口之犯情
    ，起訴書犯罪事實欄內已載明，屬已提起公訴，雖檢察官漏
    引此部分應適用之法條，仍為起訴之效力所及。就走私部分
    ，被告丙○○、乙○○與吳體華、彭寶蘭、甲○○間，有犯
    意聯絡及行為分擔；被告乙○○就私運管制進口之上開第一
    級毒品返臺犯行，與吳體華、彭寶蘭間，有犯意聯絡及行為
    分擔，應論以共同正犯。被告丙○○就所犯私運管制物品進
    口及運輸第二級毒品罪，與甲○○間，有犯意聯絡及行為分
    擔，亦應論以共同正犯。至上開毒品雖係該柬國男子所出售
    交付，惟其僅為毐品之供應者，因查無確切證據足證其係知
    情而參與，故與本件被告2人及共同正犯吳體華、彭寶蘭、
    甲○○間，並無犯意聯絡或行為分擔，而非本件私運管制進
    口毒品入境之共同正犯。被告2人係以1個私擅攜運之行為，
    各同時觸犯上開2罪，應依想像競合犯之規定，從一重處斷
    ，被告乙○○論以運輸第一級毒品罪，被告丙○○則論以運
    輸第二級毒品罪。
四、原審對被告二人予以論罪科刑，固非無見；惟查，原判決：
   （一）事實欄記載柬國籍男子在飯店房間交予甲○○之女用
    鞋內夾藏4包海洛因合計之淨重「694．92公克」，應係「69
    4．26公克」之誤；（二）本案包裹毐品之外包裝4只（重18
    .01 公克），原審未依毐危害防制條例第19條第1項規定諭
    知沒收，而併同海洛因均依同條例第18條第1項規定宣告沒
    收併銷燬之；（三）對被告丙○○所犯運輸第二級毒品罪諭
    知之主刑項下，未宣告沒收扣案之女用厚底鞋1雙，均有未
    合。被告二人提起上訴仍執前詞，空言否認犯罪，雖無足取
    ，然原判決既有如上之可議，即屬無可維持，應由本院將原
    判決關於乙○○運輸毒品罪及丙○○部分均撤銷改判。爰審
    酌被告2人私運來臺之毒品實係海洛因，數量非微，如流入
    市面，將加速毒品之泛濫，對我國社會之安寧秩序及國人之
    健康所可能產生之危害至鉅，被告乙○○詳知內情，顯亦居
    於核心地位，被告丙○○在柬國係負責毒品之接運，核屬主
    導角色，被告乙○○及丙○○2人於犯後猶否認犯行及其他
    一切情狀，分別量處如主文第2項、第3項所示之刑，並就被
    告乙○○部分，依法諭知褫奪公權終身。
五、扣案之第一級毒品海洛因四包（合計淨重694．26公克，純
    度73．16％，純質淨重507．92公克），應依毒品危害防制
    條例第18條第1項前段規定，沒收銷燬之。包裹毐品包裝4只
    （重18.01公克），係用於包裹毐品，防其裸露、潮濕，便
    於帶之用，且與毐品並非不可析離，可另外秤重，為供運
    輸毐品所用之物，應依同條例第19條第1項之規定宣告沒收
    （參照最高法院93年度臺上字第5746號判決）。扣案女用厚
    底鞋1雙，於毒品供應者交付後，已屬貨主即策劃本件運毒
    犯行之共犯吳體華所有，為夾藏毒品以利私運之用，乃供運
    輸毒品犯罪所用之物，應依毒品危害防制條例第19條第1項
    之規定，宣告沒收，該雙女用鞋已扣案，並無全部或一部不
    能沒收情形，自無庸諭知如全部或一部不能沒收時，追徵其
    價額。未扣案之美金250元，係共犯吳體華提供，俾便甲○○運毒期間各項花費之用，屬供運輸毒品犯罪所用之物，應
    依毒品危害防制條例第19條第1項規定，宣告沒收，如全部
    或一部不能沒收時，以其財產抵償之。至扣案被告乙○○所
    有之吸食器1組，與本件犯罪無關，無庸宣告沒收。
據上論斷，應依刑事訴訟法第369條第1項前段、第364條、第299
條第1項前段、第300條，毒品危害防制條例第4條第1項、第2項
、第18條第1項前段、第19條第1項、修正前懲治走私條例第2條
第1項、第11條，刑法第2條第1項但書、第11條、第28條、第55
條、第37條第1項，判決如主文。
本案經檢察官錢漢良到庭執行職務。
中　　華　　民　　國　　94　　年　　5 　　月　　6 　　日
　　　　　　　　　刑事第十六庭  審判長法　官  曾德水
　　　　　　　　　　　　　　　　　　  法　官  杜惠錦
　　　　　　　　　　　　　　　　　　  法　官  廖紋妤
以上正本證明與原本無異。
如不服本判決，應於收受送達後十日內向本院提出上訴書狀，其
未敘述上訴之理由者並得於提起上訴後十日內向本院補提理由書
（均須按他造當事人之人數附繕本）。
乙○○部分併依職權送上訴。
                                      書記官  王增華
中　　華　　民　　國　　94　　年　　5 　　月　　9 　　日
附錄本案論罪科刑法條全文：
毒品危害防制條例第4條第1項、第2項：
製造、運輸、販賣第一級毒品者，處死刑或無期徒刑；處無期徒
刑者，得併科新臺幣一千萬元以下罰金。
製造、運輸、販賣第二級毒品者，處無期徒刑或七年以上有期徒
刑，得併科新臺幣七百萬元以下罰金。
修正前懲治走私條例第2條第1項：
私運管制物品進口﹑出口逾公告數額者，處七年以下有期徒刑，
得併科新臺幣二十萬元以下罰金。
